臺灣臺北地方法院民事裁定　　　　　　　94年度簡抗字第63號
抗　告　人　甲○○
相　對　人　乙○○
上列當事人間排除侵害等事件，抗告人對於中華民國九十四年七
月二十九日本院臺北簡易庭九十三年度北簡字第二四五０三號裁
定提起抗告，本院裁定如下：
    主  文
抗告駁回。
抗告訴訟費用由抗告人負擔。
    理  由
一、按提起第二審上訴，應於第一審判決送達後二十日之不變期
    間內為之；提起上訴，如逾上訴期間者或係對不得上訴之判
    決而上訴者，原第一審法院應以裁定駁回之，民事訴訟第四
    百四十條前段、第四百四十二條第一項分別定有明文；又此
    在對於簡易程序之第一審裁判抗告時準用之，同法第四百三
    十六條之一第三項規定甚明。又送達於應受送達人之住居所
    、事務所或營業所行之；送達於住居所、事務所或營業所不
    獲會晤應受送達人者，得將文書付與有辯別事理能力之同居
    人或受僱人；送達不能依前兩項規定為之者，得將文書寄存
    送達地之自治或警察機關，並作送達通知書兩份，一份黏貼
    於應受送達人住居所、事務所、營業所或其就業處所門首，
    另一份置於該送達處所信箱或其他適當位置，以為送達；寄
    存送達自寄存之日起經十日發生效力，亦為該法第一百三十
    六條第一項前段、第一百三十七條第一項及第一百三十八條
    所明定者。是以，寄存送達若已符合上開第一百三十八條規
    定方式，應受送達人究於何時前往領取應受送達之文書，或
    並未前往領取，該文書嗣經退還原送達法院，於送達之效力
    均無影響。
二、抗告意旨略以：本院臺北簡易庭九十三年度北簡字第二四五
    ０三號宣示判決筆錄（下稱原審宣示判決筆錄）雖於民國94
    年 6月20日向「台北市○○○路○段277號3樓」址送達，並
    寄存於台北市政府警察局大安分局臥龍街派出所，但因該址
    並非抗告人之戶籍所在地，所為之寄存送達顯不合法，而抗
    告人係至94年7月8日始前往領取該文書，故於同月25日提起
    上訴並未逾20不變期間，原審遽以裁定駁回抗告人之上訴，
    顯有未當，為此提起本件抗告等語。
三、按所謂住所，即以久住之意思住於一定地域之謂；所謂居所
    ，乃以暫時目的所居之場所。倘送達之處所確為應受送達人
    之住居所，即得於該處所為寄存送達，而生送達之效力。經
    查，原審係將宣示判決筆錄向「台北市○○○路○段277號3
    樓」地址送達，該址雖非抗告人之戶籍所在地，此對照抗告
    人提出之戶籍謄本可得而知。然則，經本院向原審宣示判決
    筆錄寄存之臥龍街派出所所屬台北市政府警察局大安分局查
    詢後，該分局於94年11月15日、94年12月 1日函覆本院表示
    ：「台北市○○○路○段277號3樓」該址現為抗告人甲○○
    及其妻子訴外人張雪霞（該址設有陸敬建設公司）使用中等
    情綦詳，有台北市政府警察局大安分局函文在卷足稽。次查
    ，原審書記官送達94年 6月30日處分書時，亦有向上開地址
    送達，經抗告人本人於94年 7月 5日收受無誤（見原審卷第
    114頁 ），益徵，該址為抗告人居住使用之處所。綜此足認
    ，「台北市○○○路○段277號3樓」係由抗告人居住使用之
    場所，為上開說明所謂之居所。再者，原審宣示判決筆錄對
    該址為送達後，因未獲會晤抗告人，亦無受領文書之同居人
    或受僱人，遂依民事訴訟第一百三十八條規定於94年 6月20
    日將該文書寄存送達地之警察機關即台北市政府警察局大安
    分局臥龍街派出所，並作送達通知書兩份，一份黏貼於抗告
    人居所門首，另一份置於抗告人居所信箱或其他適當處所以
    為送達，有卷附之送達證書可稽（見原審卷第107頁 ），該
    寄存送達自寄存之日起經10日即94年 6月30日發生送達效力
    。至於本件原審書記官就原審宣示判決筆錄被告（即抗告人
    ）欄所載姓名錯誤部分，固曾製作處分書予以更正，該處分
    書係於94年7月6日送達抗告人，已如前述，然該處分書並非
    就該事件之爭執重新為裁判，不過將該筆錄中誤寫或誤算或
    其他類此之顯然錯誤，加以更正，使筆錄內容與法院本來之
    意思相符，原審宣示判決筆錄之意旨，並未因而變更，故該
    處分自溯及於原審宣示判決筆錄製作時即生效力（最高法院
    七十九年台聲字第三四九號判例、九十二年度台抗字第三六
    四號裁定意旨參照），要不影響上訴之不變期間，抗告人執
    此謂其上訴未逾期云云，亦不足取。是抗告人遲於94年 7月
    25日始提起上訴，顯逾20日之不變期間，原裁定認抗告人提
    起上訴逾期而不合法，逕以裁定駁回之，於法尚無不合。從
    而，抗告人提起本件抗告，為無理由，應予駁回。
四、據上論結，本件抗告為無理由，爰裁定如主文。
中　　華　　民　　國　　94　　年　　12　　月　　26　　日
                  民事第三庭審判長法　官　黃莉雲
                                  法  官  黃書苑
                                  法  官  賴錦華
以上正本係照原本作成。
本裁定不得抗告。
中　　華　　民　　國　　94　　年　　12　　月　　27　　日
                                  書記官  林桂玉
